臺灣臺北地方法院交通事件裁定　　　　　　　　　九十一年度交聲字第一四八號
　　異　議　人
　　即受處分人　甲○○
右列異議人即受處分人因違反道路交通管理處罰條例案件，對於臺北市政府警察局中
華民國九十一年一月七日所為之處分（原處分案號：北市警交裁駕字第二四－ＡＢＸ
０四七四四九號）聲明異議，本院裁定如左：
        主      文
異議駁回。
        理      由
一、按利用道路為工作場所者，除責令行為人即時停止並消除障礙外，處行為人或其
    雇主新台幣（下同）一千二百元以上二千四百元以下罰鍰，道路交通管理處罰條
    例第八十二條第一項第三款定有明文。
二、本件異議人即受處分人甲○○於民國九十年十二月七日下午十七時十五分許在台
    北市○○街一九０號實茂汽車前道路修車，為台北市政府警察局萬華分局西園路
    派出所警員發現，以受處分人有違反前揭道路交通管理處罰條例第八十二條第一
    項第一款規定之行為掣發九十年十二月七日北市警交大字第ＡＢＸ０四七四四九
    號舉發違反道路交通管理事件通知單予以舉發，嗣受處分人於應到案日期前向原
    處分機關提出申訴，經原處分機關請舉發單位調查結果，仍認受處分人確有前述
    違規行為，原處分機關乃依前揭道路交通管理處罰條例第八十二條第一項第三款
    及違反道路交通管理事件統一裁罰標準表之規定，於九十一年一月七日以北市警
    交裁駕字第二四－ＡＢＸ０四七四四九號裁處受處分人罰鍰二千元。
三、訊據受處分人固自承其於右揭時地在其經營之實茂汽車前道路為客戶換輪胎，惟
    否認有何利用道路為工作場所之違規行為，辯稱：其雖於右揭時地在其店門口馬
    路邊幫客戶換輪胎，只有五、六分鐘，是客人怕傷到車，才沒停在店內，而在路
    邊修車，為服務性質，只收一百多元，並未妨礙別人，其從事修車業二十餘年是
    第一次遭舉發云云。然查：受處分人自承其於右揭時地在其經營之實茂汽車前道
    路為客戶換輪胎，收取一百多元服務費等情（詳本院九十一年九月十七日訊問筆
    錄），核與舉發單位即台北市政府警察局萬華分局舉發之事實相符，有該局九十
    年十二月七日北市警交大字第ＡＢＸ０四七四四九號舉發違反道路交通管理事件
    通知單及九十年十二月二十六日北市警萬分交字第九０六四七九八五００號函影
    本各一件在卷可憑；而交通警察掣單舉發違反道路交通管理處罰條例所列之違規
    事實，本質上為行政處分，係公務員基於職務上之權力，依法就特定之具體事件
    所為之具公法上效果之單方面行政行為，基於公務員為公法上行為具有公信力之
    原則，該行政行為當可被推定為真正，其據以依法處分之事實認定亦為正確無誤
    ；再受處分人既於右揭時地在其經營之實茂汽車前道路邊為客戶換輪胎，收取一
    百多元服務費，不問原因是否客戶要求，均該當於道路交通管理處罰條例第八十
    三條第一項第三款規定利用道路為工作場所之違規行為構成要件，受處分人辯稱
    其未妨礙別人，且從事修車業二十餘年是第一次遭舉發，並未違法云云，顯係積
    非成是之卸責之詞，殊不足採。
四、綜上所述，受處分人確有在右揭時地利用道路為工作場所之違規行為，從而原處
    分機關乃依前揭道路交通管理處罰條例第八十二條第一項第三款及違反道路交通
    管理事件統一裁罰標準，裁處受處分人罰鍰二千元，核無違誤，本件受處分人之
    異議為無理由，自應將其異議駁回。
據上論斷，應依道路交通案件處理辦法第十九條，裁定如主文。
中      華      民      國    九十一    年      九      月      十八    日
                                    臺灣臺北地方法院交通法庭
                                        法  官    黃  雅  芬
右正本證明與原本無異。
如不服本裁定，應於裁定送達後五日內向本院提出抗告狀。
                                        書記官    楊  麗  娟
中      華      民      國    九十一    年      九      月     二十三   日
